臺灣板橋地方法院民事裁定          100年度消債更字第126號
聲  請  人  黃莉莉
代  理  人  孫志堅律師
上列當事人因消費者債務清理事件聲請更生，本院裁定如下：
    主  文
聲請人黃莉莉自民國100年9月30日下午4時起開始更生程序。
命司法事務官進行本件更生程序。
    理  由
一、本件聲請意旨略以：聲請人因有不能清償債務之情事，目前
    積欠銀行信用卡等債務總金額為新臺幣（下同）0000000 元
    ，因積欠銀行借款，而有不能清償之情事，前已提出債權人
    清冊，以書面向最大債權金融機構請求共同協商債務清償方
    案，惟協商不成立，爰請求裁定准予更生等語。
二、按債務人不能清償債務或有不能清償之虞者，得依本條例所
    定更生程序，清理其債務；債務人無擔保或無優先權之債務
    總額未逾1200萬元者，於法院裁定開始清算程序或宣告破產
    前，得向法院聲請更生；債務人對於金融機構因消費借貸、
    自用住宅借款、信用卡或現金卡契約而負債務，在聲請更生
    或清算前，應提出債權人清冊，以書面向最大債權金融機構
    請求協商債務清償方案，並表明共同協商之意旨；債務人與
    金融機構協商成立者，不得聲請更生或清算。但因不可歸責
    於己之事由，致履行顯有重大困難者，不在此限；本條例施
    行前，債務人依金融主管機關協調成立之中華民國銀行公會
    會員，辦理消費金融案件無擔保債務協商機制與金融機構成
    立之協商，準用前項之規定；法院開始更生程序之裁定，應
    載明其年、月、日、時，並即時發生效力；法院裁定開始更
    生或清算程序後，得命司法事務官進行更生或清算程序，必
    要時得選任律師、會計師或其他適當之自然人或法人一人為
    監督人或管理人，消費者債務清理條例第3條、第42條第1項
    、第151條第1項、第5項、第6項、第45條第1項、第16條第1
    項分別定有明文。
三、經查：
  (一)聲請人於提出本件更生之聲請前，曾向聲請人之最大債權
    金融機構遠東國際商業銀行股份有限公司（下稱遠東銀行）
    表明協商之意思，經遠東銀行以聲請人協商意願低落為由而
    協商不成立，此有聲請人、遠東銀行提出之前置協商不成立
    通知書影本在卷可參。聲請人據以聲請更生，本院自應綜合
    聲請人目前全部收支及財產狀況，評估是否已不能維持符合
    人性尊嚴之最基本生活條件，而有「不能清償或不能清償之
    虞」之情。
  (二)聲請人主張目前每月平均收入為2 萬元，自己必要支出及
    扶養長子蕭○允（93年生）每月16000 元，此有聲請人雇主
    開立之薪資證明書二紙在卷可憑，堪以認定。經評估聲請人
    之財產、信用、勞力三者所構成之清償能力，聲請人現年38
    歲 (62年出生)、 前配偶往生、名下無財產、獨自扶養一名
    未滿20歲子女、前配偶無課遺產稅、前配偶勞工保險及安泰
    人壽保險之死亡及喪葬給付均用以支付前配偶喪葬事宜，此
    有聲請人全戶戶籍謄本、聲請人、蕭○允、前配偶99年度、
    98年度財政部國稅局綜合所得稅各類所得資料清單、財產歸
    屬資料清單、前配偶喪葬費收據明細、前配偶勞工保險死亡
    申請書及給付收據影本附卷可按，以聲請人所提出債權人清
    冊，其負擔總債務已高達0000000 元，聲請人顯已無法清償
    債務。聲請人前以書面向最大債權金融機構遠東銀行請求共
    同協商，惟協商不成立，已據其提出前置協商不成立通知書
    為證，聲請人既已依法與最大債權金融機構進行實質共同協
    商而協商不成立，復參酌消費者債務清理條例第3 條規定債
    務人不能清償或有不能清償之虞，即得聲請更生，並無以履
    行金融機關之協商條件有困難為要件，況聲請人是否同意協
    商條件，係聲請人之自由，且聲請人透過更生程序早日解脫
    債務之實體利益，亦為立法意旨所保障等情。
四、綜上所述，本件聲請人為一般消費者，其所從事小規模營業
    活動所得未逾本條例第2 條第2 項之規定。其有無法清償前
    述債務之虞情事，又所負無擔保或無優先權之債務，並未逾
    1200萬元，且未經法院裁定開始清算程序或宣告破產，復查
    無消費者債務清理條例第6 條第3 項、第8 條或第46條各款
    所定駁回更生聲請之事由存在，則聲請人聲請更生應屬有據
    ，自應准許。
五、關於聲請人所預繳納之郵務送達費2720元，則待本件更生聲
    請事件確定後，如仍尚有剩餘，再予檢還聲請人。又聲請人
    於更生程序開始後，應另提出足以為債權人會議可決或經法
    院認為公允之更生方案以供採擇，俾免更生程序進行至依消
    費者債務清理條例第61條規定應行清算之程度，非必有利於
    聲請人，附此敘明。
中    華    民    國    100    年    9    月    30    日
                  民事第二庭    法  官  李行一
上為正本係照原本作成
本件不得抗告
本裁定已於100年9月30日下午4時公告。
中    華    民    國    100    年    9    月    30    日
                                書記官  蔡於衡